臺灣高等法院臺中分院民事判決　　　九十年度上字第四八六號
　　　上　訴　人　　Ｉ○○
　　　上　訴　人　　亥○○
　　　　　　　　　　戊○○
　　　　　　　　　　己○○
　　　　　　　　　　丁○○
　　　　　　　　　　甲○○
　　　　　　　　　　黃○○○
　　　　　　　　　　玄○○
　　　　　　　　　　地○○
　　　　　　　　　　宇○○
　　　　　　　　　　天○○○
　　　　　　　　　　宙○○
　　　　　　　　　　庚○○○
　　　訴訟代理人　　辛○○
　　　上　訴　人　　戌○○
　　　　　　　　　　卯○○
　　　　　　　　　　寅○○
　　　　　　　　　　乙○○
　　　　　　　　　　午○○
　　　　　　　　　　Ａ○○
　　　　　　　　　　Ｆ○○○○.
　　　　　　　　　　Ｑ○○
　　　　　　　　　　Ｐ○○
　　　　　　　　　　壬○○
　　　　　　　　　　Ｔ○○
　　　　　　　　　　Ｒ○○
　　　　　　　　　　Ｘ○○
　　　　　　　　　　Ｗ○○
　　　　　　　　　　Ｖ○○○○.
　　　　　　　　　　癸○○
　　　　　　　　　　子○○
　　　　　　　　　　Ｈ○○
　　　　　　　　　　Ｏ○○
　　　　　　　　　　Ｍ○○
　　　　　　　　　　Ｋ○○
　　　　　　　　　　Ｊ○○
　　　　　　　　　　Ｎ○○
　　　　　　　　　　Ｌ○○
　　　　　　　　　　丑○○
　　　　　　　　　　巳○○
　　　法定代理人　　Ｚ○○
　　　上　訴　人　　未○○
　　　　　　　　　　Ｙ○○
　　　　　　　　　　申　○
　　　　　　　　　　Ｕ○○○
　　　　　　　　　　ｅ○○
　　　法定代理人　　ａ○○
　　　上　訴　人　　ｃ○○
　　　　　　　　　　ｂ○○○○.
　　　　　　　　　　ｄ○○
　　　　　　　　　　Ｄ○○○
　　　　　　　　　　Ｂ○○
　　　　　　　　　　Ｃ○○
　　　　　　　　　　Ｇ○○
　　　　　　　　　　Ｅ○○
　　　訴訟代理人　　Ｓ○○
　　　被　上訴人　　酉○○
　　　　　　　　　　辰○○
　　　訴訟代理人　　丙○○
右當事人間請求分割共有物事件，上訴人Ｉ○○對於中華民國九十年七月二十日台灣
台中地方法院八十八年度訴字第四四八號第一審判決，提起上訴，經於九十三年四月
二十日辯論終結，本院判決如左：
　　　主　　　文
原判決關於分割方法部分及訴訟費用之裁判廢棄。
兩造共有坐落台中縣大里市○○○段第一七七地號面積六○七六平方公尺土地，其分
割方法如附圖一所示：編號１部分面積八十四平方公尺由上訴人ａ○○、ｃ○○、ｄ
○○、魏志光、ｅ○○、Ｘ○○、Ｗ○○、蔡聖騏共同取得，其中應有部分四分之一
由ａ○○、ｃ○○、ｄ○○、魏志光、ｅ○○公同共有取得，另上訴人Ｘ○○、Ｗ○
○、蔡聖騏各取得應有部分四分之一。編號２部分面積八十三平方公尺由上訴人癸○
○取得。編號３部分面積八十四平方公尺由上訴人Ｈ○○、Ｏ○○、Ｍ○○、Ｋ○○
、Ｊ○○、Ｎ○○、Ｌ○○按應有部分各七分之一共同取得。編號４部分面積七十平
方公尺由上訴人Ｐ○○取得。編號５部分面積七十平方公尺由上訴人壬○○取得。編
號６部分面積七十平方公尺由上訴人Ｑ○○取得。編號７部分面積七十平方公尺由上
訴人Ａ○○取得。編號８部分面積七十平方公尺由上訴人劉秉浩取得。編號９部分面
積五十六平方公尺由上訴人Ｔ○○、Ｒ○○按應有部各二分之一共同取得。編號１０部
分面積四十一平方公尺由上訴人子○○取得。編號部分面積四十八平方公尺由上訴
人丑○○、巳○○、Ｚ○○按應有部分各三分之一共同取得。編號部分面積四十八
平方公尺由上訴人未○○、Ｙ○○按應有部分各二分之一共同取得。編號部分面積
四十七平方公尺由上訴人申○取得。編號部分面積四十七平方公尺由上訴人戊○○
取得。編號部分面積四十七平方公尺由上訴人己○○取得。編號部分面積四十七
平方公尺由丁○○取得。編號部分面積五百十二平方公尺由上訴人黃○○○、天○
○○、玄○○、地○○、宇○○、宙○○、庚○○○、戌○○公同共有取得。編號
部分面積五百六十九平方公尺由上訴人Ｉ○○取得。編號部分面積二百六十一平方
公尺由上訴人辰○○取得。編號部分面積一百十八平方公尺由被上訴人酉○○取得
。編號部分面積一百四十二平方公尺由上訴人卯○○、寅○○按應有部分各二分之
一共同取得。編號部分面積一百四十二平方公尺由上訴人Ｕ○○○取得。編號部
分面積一百九十平方公尺由上訴人林椒止取得。編號部分面積一百九十平方公尺由
上訴人甲○○取得。編號部分面積一百九十平方公尺由上訴人乙○○取得。編號
部分面積一百九十平方公尺由上訴人午○○取得。編號部分面積三百七十二平方公
尺由上訴人Ｄ○○○、Ｃ○○、Ｂ○○公同共有取得。編號部分面積六百九十六平
方公尺由上訴人Ｓ○○、Ｇ○○、Ｅ○○按其Ｓ○○應有部分六九六分之五四三，Ｇ
○○應有部分六九六分之八三，Ｅ○○應有部分六九六分之七十之比例共同取得。編
號部分面積一千五百二十二平方公尺，由兩造按原應有部分保持共有。
第一、二審訴訟費用由兩造依附表所示應有部分比例負擔。
　　　事　　　實
甲、上訴人方面：
一、上訴人Ｉ○○
  (一)聲明：(一)原判決廢棄。(二)被上訴人在第一審之訴駁回。(三)第一、二審訴訟費用由
    被上訴人負擔。
  (二)陳述及證據：除與第一審判決記載者相同，予以引用外，補稱：
  　1.系爭土地北側鄰近大里溪水系旱溪河川區○○○○道路寬度約為五．一公尺，
      惟該道路業經台中縣政府建設局依據經濟部八十九年三月三十一日發文、經（
      八九）水利字八九八八八一九八號函示內容，應依河川安全管制線劃定為計畫
      寬度六公尺之預定道路，是則，系爭土地北側之建築線必須以實地現有巷道中
      心線退縮各三公尺為建築線。
    2.系爭土地南側鄰近大里市○○路之現有公路寬度約為八．三五至八．六一公尺
      ，惟該道路屬於市中十五號省縣鄉道，經劃定為計畫寬度十二公尺之道路，是
      則，系爭土地南側之建築線必須以實地現有巷道中心線退縮各六公尺為建築線
      。
    3.查Ｉ○○所聲請測量之第三方案，即九十二年五月二十二日大里地政事務所函
      送之複丈成果圖，其分割後道路配賦面積僅為九百七十一平方公尺（原審判決
      為一千五百二十二平方公尺；而Ｓ○○所聲請測量之最後分割方案，其道路配
      賦面積亦為一千五百二十二平方公尺），是所有分割方案中道路配賦面積最少
      者，採此方案將使所有共有人分割後所能獲得分配之土地達到最大，較能兼顧
      各共有人之最大利益。
    4.再者，Ｉ○○係本件持分面積最多之共有人，原審判決竟將其全數分配至未臨
      樹王路之部分，且尚必須補償其他共有人，顯不合理，採第三方案將Ｉ○○所
      持有分割後之部分面積分配面臨樹王路，部分面積不臨樹王路，就公平性之考
      量而言，方屬公允。
二、上訴人Ｅ○○、Ｇ○○、Ｓ○○
  (一)聲明：求為判決主文第一、二項所示。
  (二)陳述及證據：除與第一審判決記載者相同，予以引用外，補稱：
　　1.至於Ｉ○○提出分割二案，如果有理或有利他人，共有人也會同意其方案，奈
　　　何都與原判決所提出之方案一致，了無新意，所提出二個方案圖面全都保留一
　　　條六公尺寬之共有道路，並把整筆土地細分為不相鄰之畸零對角土地，顯見開
　　　發後必無經濟效益。也難獲被細分及無通路之其他共有人共鳴及同意。可見此
　　　二分割案無建設性，且有破壞性，況且不在期限內提出上訴理由書狀，居心圖
　　　謀不軌，顯係在延滯訴訟之進行。
    2.原審判決採如附圖第二方案所示分割圖本高院如經合議庭鑒可修正后，必經多
      數共有人同意外，並使共有人分得之土地皆筆直工整，形狀皆接近方形之塊狀
      ，土地利用價值高，並都能暢通至樹王路，在交通、經濟性、安全性及整體性
      而言，均創兩造全體共有人最有利及公允之雙嬴。
三、上訴人吳陳智、戌○○
  (一)聲明：
    1.原判決關於黃○○○、游明美、玄○○、地○○、宇○○、宙○○及戌○○、
      庚○○○公同共有（繼承編號十七部分，面積五百一十二平方公尺）由上述之
      六人及二人各分為二分之一。
　　2.應受補償金及訴訟費用（補償金部份：新台幣六十九萬一千零九十七元）各取
　　　得及分擔二分之一。
  (二)陳述及證據：除與第一審判決記載者相同，予以引用外，補稱：
　　本件繼承分割，游添成之繼承人為游春南、陳湯阿泉妹二人各有二分之一繼承權
　　。游春南部分繼承人為黃○○○等六人，陳湯阿泉妹部份繼承人為戌○○等二人
　　，為辦理繼承登記亦不影響雙方權益，請賜判如上訴之聲明。
四、上訴人Ｆ○○○○○○聲明：求為上訴駁回。其陳述與第一審判決記載者相同，
    茲引用之。
五、上訴人亥○○、戊○○、己○○、丁○○、甲○○、黃○○○、玄○○、地○○
    、天○○○、庚○○○、戌○○、卯○○、寅○○、乙○○、午○○、Ａ○○、
　　Ｑ○○、Ｐ○○、壬○○、Ｔ○○、Ｒ○○、蔡勝豪、蔡勝傑、蔡勝騏、癸○○
    、子○○、Ｈ○○、Ｏ○○、Ｋ○○、Ｊ○○、Ｎ○○、Ｌ○○、丑○○、巳○
　　○、未○○、Ｙ○○、申○、Ｕ○○○、Ｍ○○、ｅ○○、ａ○○、ｃ○○、魏
    志光、ｄ○○、Ｄ○○○、Ｂ○○、Ｃ○○未於言詞辯論期日到場，亦未以書狀
    作何聲明或陳述。
乙、被上訴人方面：
一、被上訴人辰○○：
  (一)聲明：上訴駁回。訴訟費用由上訴人負擔。
　(二)陳述及證據：除與第一審判決記載者相同，予以引用外，補稱：
    1.面臨「現有巷道」之基地，其建築線之指定依台灣省建築管理規則第五條第一
      款「巷道為單向出口長度在四十公尺以下，雙向出口在八十公尺以下，寬度不
      足四公尺者，以該巷道中心線為準，兩旁均等退讓，以合計達到四公尺寬度之
      邊界線作為建築線；巷道長度超過上開規定者，兩旁亦應均等退讓，以合計達
　　　到六公尺寬度之邊界線作為建築線。但面臨工業區○○○巷道之基地，應以合
　　　計達八公尺寬度之邊界線作為建築線。」之規定，固應視巷道之單向或雙向出
　　　口，以及其長度若干，定其基地退縮之寬度，惟該規定所謂「現有巷道」係指
　　　同規則第四條第一項所定「供公眾通行，具有公用地役關係之巷道。私設
　　　通路經土地所有權人出具供公眾通行同意書或捐獻土地為道路使用，經依法完
　　　成土地移轉登記手續者。本法七十三年十一月七日修正公布前，曾指定建築
　　　線之現有巷道，經縣市主管建築機關認定無礙公共安全、公共衛生、公共交通
　　　及市容觀瞻者」三種情形之巷道而言。惟上訴人Ｉ○○未舉證證明系爭土地北
　　　側及南側道路為上開規則第四條所定情形之巷道，即主張系爭土地應依第五條
　　　第一項第一款之規定為退縮云云，即非有據。況且，縱認系爭土地北側道路為
　　　現有巷道而須退縮，然依原審卷附台中縣政府工務局八十八工都字第三五七五
　　　九四號函說明二載目前該巷道為５．５０～５．３９公尺，倘依上開規定均等
　　　退讓建築線，亦僅須退讓０．２５～０．３０５公尺，根本無礙系爭土地分割
　　　後面臨該道路土地建築使用之問題，又縱系爭土地應依上開規則之規定而為退
　　　縮，不論其應退縮若干，因兩造所分得土地同有退縮之問題，非僅上訴人分得
　　　之土地須退縮，並無違反公平原則之虞。益證上訴人Ｉ○○上訴人執系爭土地
　　　南北二側建築線退縮問題質疑原審判決所定分割方式不公，顯非的論。
　　2.又上訴人Ｉ○○於原審判決審理時即一再主張伊於系爭土地上之房子要保留，
　　　伊不願動到房子，並對於原審判決所採之分割方案表示若依該方案其分得現有
　　　房子上之土地能三面面臨道路，四通八達者，即同意此分割方案，此有其於原
　　　審陳述：「他們所提分割方案，我不同意，原本我的在外面，依照他們分割方
　　　案這樣不能四通八達。」可稽。原審判決所定分割方式，已考量到上訴人Ｉ○
      ○前揭主張，未料，其又不服原審判決其主張之方式而提出上訴，足證顯有意
　　　圖拖延訴訟。
　　3.至於上訴人另提之二分割案，無論就經濟性、安全性、公平性及整體性而言，
　　　均對兩造共有人不利。就經濟性而言，上開二分割方案於系爭土地東、西二側
　　　並未留有適宜道路對外聯絡至樹王路，對於分得此二側部分之共有人，較無經
　　　濟效益且不符公平，甚者，於安全性上，倘將來發生火災等災難，亦難於進入
　　　救災。又無論上開分割方案一或方案二，劃分後其中數共有人係分得二筆不相
　　　鄰之土地，對於其開發利用及實際之經濟價值均有重大影響，例如：方案一編
　　　號（游添成）、編號（辰○○）、編號（劉仁傑）、編號（Ｓ○○）
　　　等，方案二編號（游添成）、編號（辰○○）、編號（Ｓ○○）等，甚
　　　者，方案一編號（Ａ○○等人）及方案二編號５（未○○、Ｙ○○）劃分後
　　　之部分均呈不規則狀，顯已嚴重該共有人利用之效益。況該分割方案僅保留一
　　　條六公尺寬之共用道路，對於未面臨樹王路及該共用道路之共有人經濟性不足
　　　，顯難獲得其他共有人同意。
　　4.上訴人Ｉ○○固於原審提出如原審判決附圖二所示之分割方案供參酌，惟原審
　　　於八十九年八月三十日審理時當庭命上訴人Ｉ○○於相當期限內提出分割方案
　　　以供送地政機關繪圖及委託專業機構鑑價，詎上訴人Ｉ○○在原審將如附圖一
　　　所示之分割方案送台中縣大里地政事務所繪圖，並委託財團法人中華科技經濟
　　　鑑測中心鑑價，並經該二單位函覆成果後，始遲於九十年五月十六日快相隔一
　　　年始提出分割方案略圖，致原審無法即時送繪圖及鑑價，另參上訴人Ｉ○○於
　　　九十年八月十日提起本件上訴後，至九十一年三月二十一日鈞院開庭審理時仍
　　　未提出上訴理由書狀，嗣經受命法官當庭命其七日內提出後，始於九十一年三
　　　月底提出，足證上訴人Ｉ○○顯係在延滯訴訟之進行。
二、被上訴人酉○○未於言詞辯論期日到場，亦未以書狀作何聲明或陳述。
　　　理　　　由
一、本件訴訟標的對於全體共有人必須合一確定。雖僅由Ｉ○○聲明上訴，但其效力
    及於在原審為同造之其餘被告，爰併列伊等為上訴人。又上訴人亥○○、戊○○
    、己○○、丁○○、甲○○、黃○○○、玄○○、地○○、天○○○、庚○○○
    、戌○○、卯○○、寅○○、乙○○、午○○、Ａ○○、Ｑ○○、Ｐ○○、壬○
    ○、Ｔ○○、Ｒ○○、蔡勝豪、蔡勝傑、蔡勝騏、癸○○、子○○、Ｈ○○、Ｏ
    ○○、Ｋ○○、Ｊ○○、Ｎ○○、Ｌ○○、丑○○、巳○○、Ｃ○○、未○○、
    Ｙ○○、申○、Ｕ○○○、Ｍ○○、ｅ○○、ａ○○、ｃ○○、魏志光、ｄ○○
　　、Ｄ○○○、Ｂ○○。被上訴人酉○○經合法通知，未於言詞辯論期日到場，核
　　無民事訴訟法第三百八十六條所列各款情形，爰依到場之對造當事人之聲請，由
　　其一造辯論而為判決。
二、本件系爭坐落台中縣大里市○○○段第一七七地號，面積六○七六平方公尺土地
    為兩造所共有，各人應有部分如附表所示。依土地現狀並無不能分割之情形，兩
    造間復未訂有不予分割契約等情，為兩造不爭之事實，並有土地登記簿謄本一份
    在卷可稽。因共有人間無法達成協議分割，被上訴人因此訴請為原物分割，依民
    法第八百二十三條第一項之規定，自無不合，應予准許（關於共有人中游添成、
    蔡滿理、劉仁傑因死亡，應由其繼承人辦理繼承登記部分，業經原審判決如原判
    決主文第一、二、三項所示已確定）。
三、查系爭土地，地目為建，屬都市計劃外之鄉村區乙種建築用地，地形呈不規則形
    狀，目前除空地及作為既成道路使用外，其上均蓋有屋齡約一百多年之舊式三合
　　院建物，僅一小部分為其他共有人居住所占用。鄰近土地以住宅使用為主，位於
　　台中縣大里市○○路樹王活動中心對面，面臨十二公尺寬之樹王路。而樹王路為
　　大里市通往台中市○區○○○道路之一，交通尚稱便捷。原審審酌上開諸情，系
　　爭土地使用現況、經濟效用、全體共有人利益，並參酌上訴人Ｓ○○、Ｅ○○、
　　Ｇ○○三人，上訴人卯○○、寅○○二人各陳明在分割後，仍願繼續保持共有。
    另顧及各共有人分得土地能保持形狀接近方形塊狀，日後分得人規劃使用便利，
    且對外均有道路連絡至樹王路等情，為如原判決附圖一第二案所示方案為分割。
    又以上開分割方案由全體共有人依應有部分比例分擔巷道面積，各共有人所分配
    面積依應有部分比例取得，並無互相找補之問題；惟按上述方案分割，兩造所分
    得之土地價值與各人應有部分應分得之價值，略有出入，經原審法院囑託財團法
    人中華科技經濟鑑測中心鑑價結果，系爭土地採如附圖一所示之第二方案分割後
    ，總價值為一億四千一百一十一萬四千八百二十二元，當事人間在依其應有部分
    分割後，應相互補償之金額如原判決附表一所示，此有該鑑測中心報告書一份在
    卷可稽，則基於公平原則，系爭土地經分割後，各共有人所分配之土地位置因與
    該共有人原應有部分之土地價值有所出入，各共有人即應互為找補，換言之，本
    件系爭土地採如附圖一第二分割方案分割後，各共有人各尚應以如原判決附表一
　　所示之金額互為補償。如此分割結果，固為多數共有人所同意，顯屬不失公平，
　　惟經上訴人Ｓ○○、Ｇ○○、Ｅ○○以原判決附圖一第二案之分割結果，則編號
　　、號土地鄰接樹王路之一段，巷道竟未達六公尺，為此求為修正，以利行路
　　之順暢及方便。本院爰依其聲請由受命法官會同台中縣大里地政事務所人員於九
　　十二年十一月五日現場勘測繪成複丈成果圖如附圖一所示方案為分割。並參酌上
　　開共有人中仍願保持共有及依法為公同共有及編號道路用地不宜分割仍保持共
　　有諸情，改判如主文第二項所示。次查系爭土地係屬都市計劃外之鄉村區乙種建
　　築用地，鄰地以住宅區使用為主，已如前述，則系爭土地，將來之用途當係以建
　　築住宅為主，今如本判決分割結果，各共有人所分得之土地均臨巷道，對外交通
　　四通八達，以土地用途而言，其經濟價值已不因位置之是否面臨樹王路而有軒輊
　　。尤以上訴人Ｉ○○係共有人應有部分最大者，其既已配至未臨樹王路之部分，
　　尚須補償其他共有人，殊屬不合理。是原審囑託財團法人中華科技經濟鑑測中心
　　之鑑定報告，事經五年地價已有重大變動，已不足憑據。原判決此部分，亦無可
　　維持，應予廢棄。
四、雖上訴人Ｉ○○主張：系爭土地北側因臨大里溪水系旱溪河川區域，經台中縣政
    府建設局依經濟部函應依河川管制線劃定為計畫寬度六公尺之預定道路，是系爭
    土地北側建築線必須以實地現有巷道中心線退縮各三公尺為建築線。又南側鄰近
    樹王路之道路經劃定為計畫寬度十二公尺道路，則系爭土地南側建築線必須以實
    地現有巷道中心線退縮各六公尺為建築線。原判決所採之分割方案未考量建築線
　　退縮之不當而不足維持云云，並提出如附圖二、三兩種分割方案。惟按面臨「現
　　有巷道」之基地，其建築線之指定依台灣省建築管理規則第五條第一款「巷道為
　　單向出口長度在四十公尺以下，雙向出口在八十公尺以下，寬度不足四公尺者，
　　以該巷道中心線為準，兩旁均等退讓，以合計達到四公尺寬度之邊界線作為建築
　　線；巷道長度超過上開規定者，兩旁亦應均等退讓，以合計達到六公尺寬度之邊
　　界線作為建築線。但面臨工業區○○○巷道之基地，應以合計達八公尺寬度之邊
　　界線作為建築線。」之規定，固應視巷道之單向或雙向出口，以及其長度若干，
　　定其基地退縮之寬度，但該規定所謂「現有巷道」係指同規則第四條第一項所定
　　「供公眾通行，具有公用地役關係之巷道。私設通路經土地所有權人出具供
　　公眾通行同意書或捐獻土地為道路使用，經依法完成土地移轉登記手續者。本
　　法七十三午十一月七日修正公布前，曾指定建築線之現有巷道，經縣市主管建築
　　機關認定無礙公共安全、公共衛生、公共交通及市容觀瞻者」三種情形之巷道而
　　言。然上訴人Ｉ○○並未舉證證明系爭土地北側及南側道路為上開規則第四條所
　　定情形之巷道，遽而主張系爭土地應依第五款第一項第一款之規定而為退縮云云
　　，已屬無據。且縱認系爭土地北側道路為現有巷道而須退縮，然依原審卷附台中
　　縣政府工務局八十八工都字第三五七五九四號函說明二載目前該巷道為５．５０
　　～５．３９公尺，倘依上開規定均等退讓建築線，亦僅須退讓０．２５～０．３
　　０５公尺，根本無礙系爭土地分割後面臨該道路土地建築使用之問題。又縱系爭
　　土地應依上開規則之規定而為退縮，不論其應退縮若干，因兩造所分得土地同有
　　退縮之問題，非僅上訴人分得之土地須退縮，並無違反公平原則之虞。又上訴人
　　另提之二分割案，無論就經濟性、安全性、公平性及整體性而言，均對兩造共有
　　人不利。就經濟性而言，上開二分割方案於系爭土地東、西二側並未留有適宜道
　　路對外聯絡至樹王路，對於分得此二側部分之共有人，較無經濟效益且不符公平
　　，甚者，於安全性上，倘將來發生火災等災難，亦難於進入救災。又無論上開分
　　割方案一或方案二，劃分後其中數共有人係分得二筆不相鄰之土地，對於其開發
　　利用及實際之經濟價值均有重大影響，如：附圖二之方案編號（游添成）、編
　　號（辰○○）、編號（劉仁傑）、編號（Ｓ○○）等，附圖三方案編號
　　（游添成）、編號（辰○○）、編號（Ｓ○○）等，甚者，方案一編號（
　　Ａ○○等人）及編號５（未○○、Ｙ○○）劃分後之部分均呈不規則狀，顯已嚴
　　重該共有人利用之效益。況該分割方案僅保留一條六公尺寬之共用道路，對於未
　　面臨樹王路及該共用道路之共有人經濟性不足，顯失公平，不足憑採。
五、又上訴人陳美智、陳世裕請與其他繼承人黃○○○、游明美、玄○○、宇○○、
    宙○○等分割後保持共有，但查上開上訴人等既係繼承其被繼承人游添成之應有
　　部分，尚未辦理繼承及分割遺產登記，依法自不能請求就游添成之應有部分，逕
　　予分割為上訴人等為分別所有，併此敘明。
六、據上論結，本件上訴為有理由，依民事訴訟法第四百五十條、第七十九條、第四
　　百六十三條、第三百八十五條第二項，判決如主文。
中　　　華　　　民　　　國　　九十三　　年　　　五　　　月　　　四　　　日
~B1民事第三庭審判長法　官　陳照德
~B2　　　　　　　　法　官　蔡王金全
~B3　　　　　　　　法　官　陳成泉
右為正本係照原本作成。
如對本判決上訴，須於收受判決送達後二十日內向本院提出上訴書狀，其未表明上訴
理由者，應於提出上訴後二十日內向本院提出上訴理由書(須按他造人數附具繕本)。
上訴時應提出委任律師或具有律師資格之人之委任狀；委任有律師資格者，另應附具
律師及格證書及釋明委任人與受任人有民事訴訟法第四百六十六條之一第一項但書或
第二項（詳附註）所定關係之釋明文書影本。
~B 　 　　　　　　書記官　許哲禎
中　　　華　　　民　　　國　　九十三　　年　　　五　　　月　　　七　　　日
附註：
民事訴訟法第四百六十六條之一（第一項、第二項）
對於第二審判決上訴，上訴人應委任律師為訴訟代理人。但上訴人或其法定代理人具
有律師資格者，不在此限。
上訴人之配偶、三親等內之血親、二親等內之姻親，或上訴人為法人、中央或地方機
關時，其所屬專任人員具有律師資格並經法院認為適當者，亦得為第三審訴訟代理人
。
　　　　　　　　　　　　　　　　　　　　　　　　　　　　　　　　　　　　Ｙ
